---
title: "R Notebook"
output: html_notebook
    ---
Exercicio

Central de atendimento com 6 atendentes
A probabilidade de algum atendente está atendendo é 0.6

Qual a função que descreve a probabilidade de estarem em atendimento

numero de atendentes ocupados
x = 0,1,2,3,4,5,6


```{r}
combinatory = function(n,p){
  return (factorial(n)/(factorial(p)*factorial(n-p)))
}
```
Probabilidade de 0 pessoas estarem atendendo
a probabilidade de todos NÃO estárem em atendimento é de 0.4 e elevamos ao numero de atendentes
```{r}
0.4^6
```

Probabilidade de apenas 1 dos 6 atendentes estar em atenimento

```{r}
0.6*6*(0.4^5)
```

Probabilidade de apenas 2 dos 6 atendentes esta em atendimento
Agora faremos uso da função ```combinatory``` para encontramos o numero de combinações possiveis de duas pessoas em um grupo de 6. Logo após temos temos a probabilidae de estár atendendo elevada ao numero de atendentes que temos interesse e tudo isso vezes a probabilidade de não estarem atendendo elevado ao numero que não deveria estár atendendo

```{r}
combinatory(6,2)*(0.6^2)*(0.4^4)
```

Agora eu quero saber qual a probabilidade de 3 dos 6 atendentes estarem am atendimento. 
Repetiremos a mesma logica do passo anterior
```{r}
combinatory(6,3)*(0.6^3)*(0.4^3)
```

Novamente Faremos o calculo para 4 dos 6 atendentes
```{r}
combinatory(6,4)*(0.6^4)*(0.4^2)
```

assim como no passo 4 , ja bem logico, repetiremos:
```{r}
combinatory(6,5)*(0.6^5)*(0.4^1)
```

E então finalmente, para 6 atendentes atendendo simultaneamente seguimos a mesma logica do passo 1.
```{r}
(0.6^6)
```